Config:
  hfst:
    App: hfst-lookup
    Gen: ../sah.autogen.hfst
    Morph: ../sah.automorf.hfst

Tests:
  "Nouns forms": 
    ис<n><px3sg><dat> : иһигэр
    инни<n><px2sg><dat> : иннигэр
    алын<n><px2sg><dat> : анныгар
    орто<n><px3sg><dat> : ортотугар
    атта<n><px3sg><dat> : аттыгар
    быыс<n><px3sg><dat> : быыһыгар
    ис<n><px3sg><abl> : иһиттэн
    үрүт<n><ps3sg><abl> : үрдүттэн
    инни<n><abl> : инниттэн
    кэлин<n><ps3sg><abl> : кэнниттэн
    алын<n><ps3sg><abl> : анныттан
    орто<n><px3sg><abl> : ортотуттан
    атта<n><px3sg><abl> : аттыттан
    быыс<n><px3sg><abl> : быыһыттан